# 母分公司间收入成本确认问题

提问人：年轻的心 时间：2020-03-17 08:05:21
求助陈老师，甲公司为母公司是企业所得税免税单位，甲公司分公司乙公司为外地分支机构。目前甲企业开展一项业务，客户单位与甲企业实际签订合同，甲公司做收入，分公司乙公司提供相应的人员支撑，做相应成本。该业务实际收入做在甲公司，成本做到了分公司乙公司。该企业做法是否合理？若不合理，是否需要让甲乙公司签订劳务派遣协议，乙公司通过劳务派遣协议将相应人员成本转移到甲公司？

回答人：chenyiwei
可以让甲乙公司签订劳务派遣协议或者服务协议，乙公司通过劳务派遣协议或者服务协议将相应人员成本转移到甲公司。乙公司应确认收入和成本并计缴相关税费。